# 请教陈版，母公司吸收合并全资子公司在母公司单体报表与合并报表如何进行处理？

提问人：随风到天涯 时间：2017-12-18 21:38:52
1 、A公司 2017 年 12 月吸收合并全资子公司B（B公司系A公司投资设立），在合并时母公司会计处理①或②那种处理方式正确？
① 借：资产--B公司资产账面价值 贷：负债--B公司资产账面价值 长期股权投资---（A公司账面对B公司长投）
资本公积（上述资产、负债最终差额） ② 借：资产--B公司资产账面价值 贷：负债--B公司资产账面价值 长期股权投资---（A公司账面对B公司长投） 留存收益（B公司账面留存收益） 资本公积（以上分录差额，如无差额则为 0 ） 2 、在A公司期末编制合并报表时，对可比报表是否要进行调整？B子公司期末是否还需要编制报表？

回答人：chenyiwei
1 、借： 原子公司各项资产（含商誉） 按其在母公司合并报表层面的账面价值 贷： 原子公司各项负债 按其在母公司合并报表层面的账面价值 未分配利润 （指非同一控制下合并取得的子公司）原购买日计入营业外收入的负商誉金额（如有） 专项储备、一般风险准备 按子公司计提的专项储备和一般风险准备在合并报表层面的账面价值 未分配利润按母子公司关系存续期间的子公司净损益导致的留存收益变动额（按合并报表口径调整） 其他综合收益 按母子公司关系存续期间的子公司净损益导致的其他综合收益余额变动额（按合并报表口径调整） 长期股权投资 原母公司个别报表层面对该子公司的长期股权投资账面价值转销（如有对应的长期股权投资减值准备的，则减值准备应一并转销） 借/贷： 资本公积——其他资本公积 整笔分录的平衡数
2 、不论合并报表还是个别报表，前期比较数据均不调整。